【裁判字號】    88,訴,712
【裁判日期】    890229
【裁判案由】    給付買賣價金
【裁判全文】
臺灣新竹地方法院民事判決  八十八年度訴字第七一二號
    原      告  乙○○
    訴訟代理人  陳偉民律師
    複 代 理人  黃金源律師
    被      告  甲○○      住.
右當事人間請求給付買賣價金事件，本院判決如左：
    主      文
被告應給付原告新臺幣柒拾貳萬元及自民國八十八年九月十六日起至清償日止，按週
年利率百分之五計算之利息。
原告其餘之訴駁回。
訴訟費用由被告負擔。
本判決原告勝訴部分，於原告以新臺幣貳拾肆萬元為被告供擔保後，得假執行。
原告其餘假執行之聲請駁回。
    事      實
一、原告方面：
（一）聲明：求為判決被告應給付原告新臺幣（下同）柒拾貳萬元及自民國八十八年
            九月十五日起至清償日止，按週年利率百分之五計算之利息，並願供擔
            保請准為假執行之宣告。
（二）陳述：被告於民國八十六年五月間向原告購買黃金攝影器材行之所有設備及經
            營權，約定總價款貳佰萬元，迄今尚有餘款七十二萬元未付，屢經催索
            ，迄未給付，為此，依買賣之法律關係請求被告給付餘款柒拾貳萬元及
            自催討之存證信函送達日起算之利息。
（三）證據：提出存證信函影本及郵件回執各一件、電話錄音譯文一份及錄音帶一捲
      為證。
二、被告方面：
（一）聲明：求為判決駁回原告之訴。
（二）陳述：被告確有向原告購買攝影器材及經營權，當時原告有說總價二百萬元將
      店頂給被告，但被告未同意，現雖已給付原告一百二十八萬元，但生意並未如
      原告所言之好，故尚有七十二萬元未付，即自被告經營至今，虧損連連，故不
      同意再付。
（三）證據：提出虧損金額計算表、資產負債表、銷貨收入等資料影本為證。
    理      由
一、本件原告主張被告於八十六年五月間向其購買黃金攝影器材行之所有設備及經營
    權，約定總價款貳佰萬元，迄今尚有餘款七十二萬元未付，屢經催索，迄未給付
    ，為此，依買賣之法律關係請求被告給付餘款柒拾貳萬元及自催討之存證信函送
    達日起算之利息等情；被告則以其確有向原告購買攝影器材及經營權，當時原告
    有說總價二百萬元將店頂給被告，但被告未同意，現雖已給付原告一百二十八萬
    元，但生意並未如原告所言之好，故尚有七十二萬元未付等語資為抗辯。
二、經查，原告主張被告向其購買攝影器材行之器材及經營權，總價款貳佰萬元，被
    告僅付一百二十八萬元，尚欠柒拾貳萬元之事實，已據其提出存證信函及郵件回
    執影本各一件、電話錄音譯文及錄音帶一捲為證，被告對於確有向原告購買攝影
    器材及經營權之事實亦不否認，其雖辯稱：原告當初有說總價款為二百萬元，然
    伊不同意云云，惟其於本院審理時亦自承：現已給付一百二十八萬，尚有七十二
    萬元未付等語，且對於原告所提出之電話錄音譯文，亦表示該譯文內容確係其與
    原告之夫所為，而觀之該譯文內容，被告確有以二百多萬元向原告頂店、存證信
    函內容實在、現無法清償七十二萬元等語之陳述，有該電話錄音譯文附卷可稽，
    足見原告所為總價款為二百萬元，被告尚積欠七十二萬元之主張，應堪採信。另
    被告雖以：被告接手經營迄今，虧損連連，故不願再給付餘款七十二萬元云云資
    為不給付餘款之理由，並提出虧損金額計算表、資產負債表等資料影本為證，然
    原告既已將該攝影器材行之器材及經營權售予被告，對於該攝影器材行之經營盈
    虧與否，即由被告自負，尚不得以經營虧損據為拒絕給付餘款七十二萬元之依據
    ，是被告所辯，於法尚無理由。
三、又原告請求自催告之存證信函送達日（即八十八年九月十五日）起算遲延利息，
    惟依民法第二百二十九條第二項、第二百三十三條之規定，給付無確定期限者，
    債務人於債權人得請求給付時，經其催告而未為給付，自受催告時起，負遲延責
    任，債權人得請求依法定利率計算之遲延利息，是原告應得請求自八十八年九月
    十五日受催告之翌日起按法定利率計算之遲延利息，超過部分，於法尚無理由，
    應予駁回。從而，原告依買賣之法律關係，請求被告給付餘款七十二萬元及自存
    證信函送達翌日（即八十八年九月十六日）起，按週年利率百分之五計算之利息
    ，即有理由，應予准許。
四、本件原告勝訴部分，原告陳明願供擔保請准為假執行之宣告，核無不當，酌定相
    當擔保額而予准許，至原告敗訴部分，其假執行之聲請，即失所附麗，應予駁回
    。
五、據上論結，本件原告之訴，為一部有理由，一部無理由，依民事訴訟法第七十九
    條但書、第三百九十條第二項，判決如主文。
中      華      民      國    八十九    年      二      月    二十九    日
                                  臺灣新竹地方法院民事第二庭
~B法      官 林南薰
右正本證明與原本無異。
如對本判決上訴，須於判決送達後廿日內向本院提出上訴狀。
~B法院書記官 林淑瑜
中      華      民      國    八十九    年      二      月    二十九    日


司法院資訊處製作；財團法人民間司法改革基金會備份。
